臺灣臺南地方法院刑事判決
111年度簡上字第185號
上  訴  人  蕭珮岑


            翁子恩


            林家豪


            劉驊瑞


            王永鋒



上列上訴人因妨害秩序等案件，不服本院中華民國111年5月24日
本院111年度簡字第1347號刑事簡易判決（起訴案號：111年度偵
字第24113號），提起上訴，本院管轄之第二審合議庭判決如下
：
    主      文
上訴駁回。
蕭珮岑、林家豪、劉驊瑞、王永鋒均緩刑貳年。
    事實及理由
一、本案經本院審理結果，認第一審判決對被告蕭珮岑、翁子恩
    、林家豪、劉驊瑞、王永鋒論以刑法第150條第1項之在公眾
    場所聚集三人以上施强暴在場助勢罪，各處拘役50日，如易
    科罰金以新臺幣（下同）1千元折算1日，其認事用法及量刑
    均無不當，應予維持，證據部分除補充「被告於本院第二審
    審理中之自白（本院卷第97、110頁）」外，餘均引用第一
    審簡易判決書記載之事實、證據及理由（如附件）。
二、被告等人上訴意旨略以：原審判決時被告等人尚未與告訴人
    和解，判決後被告等人業與告訴人和解，且均承認犯罪、深
    感後悔，請求為緩刑之諭知等語。
三、按量刑之輕重，係事實審法院得依職權自由裁量之事項，茍
    已斟酌刑法第57條所列各款事由及一切情狀，作為酌量輕重
    之標準，而未逾越法定刑度，在同一犯罪事實與情節，如別
    無其他加重或減輕之原因，下級法院量定之刑，亦無過重或
    失輕之不當情形，則上級法院對於下級法院之職權行使，原
    則上應予尊重。經查，原審以被告等人無視該衝突地點為一
    般不特定公眾均可能行經之公共場所，於同案被告王永豪等
    人毆打告訴人時在場助勢，所為造成公眾或他人之危害、恐
    懼不安而破壞當地之安寧秩序與社會治安，實非可取，並佐
    以其等均未能與告訴人達成調解，取得原諒。復衡酌被告等
    於原審坦承犯行、犯後態度良好，兼衡其等年紀尚輕，被告
    蕭珮岑、劉驊瑞、王永鋒、林家豪前無因犯罪經法院論罪科
    刑之紀錄，有臺灣高等法院被告前案紀錄表在卷可參，其等
    素行尚可，被告蕭珮岑、劉驊瑞為大學在學學生，被告林家
    豪、劉驊瑞並在企業任職，此有在學證明、服務證明附卷（
    原審訴字卷第193、197、199、205-207頁），及其等於警詢
    調查時中自承之家庭生活及經濟狀況等一切情狀，分別判處
    被告等人各拘役50日，並諭知如易科罰金，以1千元折算1日
    之折算標準，已綜合本件被告所涉之犯罪情節、犯後態度等
    情形，作為科刑之判斷基礎，於法律規定之刑度範圍內謹慎
    裁量決定刑度，並無違法或顯然失輕、過重之情事，亦無何
    科刑與罪責不相當之瑕疵可指，原審之刑罰裁量尚無輕縱或
    有其他失當之情事。是原審判決認事用法並無違法或不當，
    量處之刑度亦稱妥適，應予維持。被告等人執前詞提起上訴
    ，核無理由，應予駁回。
四、緩刑之說明：
　㈠被告蕭珮岑、林家豪、劉驊瑞、王永鋒未曾因故意犯罪受有
    期徒刑以上刑之宣告，有其等之臺灣高等法院被告前案紀錄
    表4份在卷足憑，其等因一時失慮，在本件衝突現場助勢，
    致罹刑典，事後均坦承犯行，且頗具悔意。
　㈡另本件衝突在場實施强暴之主事者王永豪、黃立凱及辜致維
    （經原審另行判決）與告訴人楊宬睿就本件衝突所生之民事
    損害賠償，於民事上訴審中達成調解，由王永豪、黃立凱及
    辜致維連帶賠償楊宬睿35萬元，楊宬睿於王永豪、黃立凱及
    辜致維給付上開款項完畢後，即拋棄對王永豪、黃立凱及辜
    致維3人其餘之民事請求權，也拋棄對該民事案件其餘被告
    （即本案上訴人等）共同侵權行為之損害賠償請求權，楊宬
    睿並據此撤回對本件被告等人之民事求償，有調解筆錄、民
    事撤回聲請狀等在卷可稽（本院卷第57頁-74頁）。顯然告
    訴人楊宬睿就本次衝突已無對本案被告等人繼續追究及求償
    之意思。
　㈢被告蕭珮岑、林家豪、劉驊瑞、王永鋒均無前科，本件僅為
    在衝突現場助勢之人，並非首謀亦無在場施强暴之舉，涉案
    程度相對較輕，事後本件衝突復已達成調解，被告蕭珮岑、
    林家豪、劉驊瑞、王永鋒等人復有悔意，且其等年紀尚輕，
    或在學，或就業，亦非遊手好閒、無事生非之徒，被告蕭珮
    岑、林家豪、劉驊瑞、王永鋒等人經本次之偵、審暨科刑教
    訓，當知所警惕，信無再犯之虞，本院因認原審對被告蕭珮
    岑、林家豪、劉驊瑞、王永鋒宣告之刑，以暫不執行為適當
    ，爰依刑法第74條第1項第1款之規定，宣告被告4人均緩刑2
    年。又被告翁子恩於民國110年間因酒後駕車案件，經本院
    以110年度交簡字第488號刑事簡易判決判處有期徒2月確定
    ，於110年6月7日易科罰金執行完畢，有其臺灣高等法院被
    告前案紀錄表1份在卷可參（本院卷第53頁）。翁子恩於5年
    內因故意犯罪受有期徒刑之宣告，依刑法第74條第1項第2款
    之規定，不得為緩刑之諭知，故被告翁子恩部分不為緩刑之
    宣告，併予敘明。
據上論斷，應依刑事訴訟法第455條之1第1項、第3項、第364 條
、第368條，刑法第74條第1項第1款，判決如主文。
本案經檢察官徐書翰提起公訴，檢察官蔡宜玲到庭執行職務。
中　　華　　民　　國　　111 　年　　12 　月　 　15  　日
　　　　　　　　　刑事第五庭  審判長法　官 陳振謙
　　　　　　　　　                  法  官 鄭銘仁
　　　　　　　　　                  法  官 茆怡文
以上正本證明與原本無異。
不得上訴。
  　　　　　　　　　　　　　　　    書記官 謝盈敏　
中　　華　　民　　國　　111 　年　　12 　月　 　15  　日





















附件
臺灣臺南地方法院刑事簡易判決
111年度簡字第1347號
公　訴　人　臺灣臺南地方檢察署檢察官
被　　　告　蕭珮岑　女　民國00年00月00日生
　　　　　　　　　　身分證統一編號：Z000000000號
　　　　　　　　　　住○○市○區○○路0段000號9樓之1
　　　　　  劉驊瑞　男　民國00年0月0日生
　　　　　　　　　　身分證統一編號：Z000000000號
　　　　　　　　　　住○○市○○區○○○街00號14樓之2
　　　　　　王永鋒　男　民國00年0月00日生
　　　　　　　　　　身分證統一編號：Z000000000號
　　　　　　　　　　住○○市○區○○路000巷00號
            林家豪　男　民國00年0月0日生
　　　　　　　　　　身分證統一編號：Z000000000號
　　　　　　　　　　住○○市○○區○○○街000號
　　　　　　黃誠翰　男　民國00年0月00日生
　　　　　　　　　　身分證統一編號：Z000000000號
　　　　　　　　　　住○○市○○區○○○路0段000巷00弄00
　　　　　　　　　　號
　　　　　　林揚庭　男　民國00年0月00日生
　　　　　　　　　　身分證統一編號：Z000000000號
　　　　　　　　　　住○○市○區○○路00巷000弄00號
　　　　　　　　　　另案於法務部○○○○○○○○羈押
　　　　　　翁子恩　男　民國00年00月00日生
　　　　　　　　　　身分證統一編號：Z000000000號
　　　　　　　　　　住○○市○區○○街000號
上列被告等因妨害秩序等案件，經檢察官提起公訴（110年度偵
字第24113號），本院受理後（111年度訴字第307號），被告等
自白犯罪，本院合議庭認為宜由受命法官獨任以簡易判決處刑，
裁定不經通常程序審理，逕以簡易判決處刑如下：
        主  文
蕭珮岑、劉驊瑞、王永鋒、林家豪、黃誠翰、林揚庭、翁子恩犯
在公共場所聚集三人以上施強暴在場助勢罪，各處拘役伍拾日，
如易科罰金，均以新臺幣壹仟元折算壹日。
        事實及理由
一、本件犯罪事實：王永豪與楊宬睿因故發生口角，電話中相約
    談判，王永豪即邀約辜致維、黃立凱、柯宇軒（該4人另行
    審結）及蕭珮岑、劉驊瑞、王永鋒、林家豪、黃誠翰、林揚
    庭、翁子恩等人於民國110年9月20日集結在臺南市安平區觀
    夕平台廁所前。渠等均知悉上開地點為觀光景點，為一般不
    特定公眾均可能行經之公共場所，如在該處聚集三人以上施
    強暴，顯會造成公眾或他人恐懼不安，於同日2時許，因談判
    破裂，王永豪、辜致維、黃立凱、柯宇軒竟基於意圖供行使
    之用而攜帶兇器在公共場所聚集三人以上下手實施強暴、傷
    害之犯意聯絡，由王永豪、辜致維徒手毆打楊宬睿，黃立凱
    、柯宇軒則分持木棍及西瓜刀攻擊楊宬睿，下手實施強暴行為
    ，造成楊宬睿受有右臂撕裂傷併屈肌肌腱、肌肉損傷、左背
    挫傷、左腹擦傷、左耳挫傷、左側耳鳴、左側耳骨膜穿孔等
    傷害，蕭珮岑、林揚庭、翁子恩、黃誠翰、林家豪、劉驊瑞
    、王永峰則共同在場叫囂助勢，以此方式妨害該處秩序安寧
    。嗣經警據報調閱監視器錄影畫面而循線查獲。
二、認定犯罪事實之證據：
㈠、被告蕭珮岑、劉驊瑞、王永鋒、林家豪、黃誠翰、林揚庭、
    翁子恩於本院之自白。
㈡、同案被告王永豪、辜維、黃立凱、柯宇軒之供述。
㈢、證人即告訴人楊宬睿於警詢及偵查中之證述。
㈣、奇美醫療財團法人奇美醫院診斷證明書、仁義復健科診所診
    斷證明書、國軍臺中總醫院附設民眾診療服務處診斷證明書
    、監視器錄影畫面翻拍照片。
三、論罪科刑：
㈠、核被告蕭珮岑、劉驊瑞、王永鋒、林家豪、黃誠翰、林揚庭
    、翁子恩所為，均係犯刑法第150條第1項前段之在公共場所
    聚集三人以上施強暴在場助勢罪。
㈡、另按刑法第150 條之犯罪構成要件須聚集三人以上，為聚合
    犯之性質，本質上即屬共同正犯，故除法律依其首謀、下手
    實施或在場助勢等參與犯罪程度之不同，而異其刑罰之規定
    時，各參與不同程度犯罪行為者之間，不能適用刑法總則共
    犯之規定外，其餘均應引用刑法第28條共同正犯之規定。本
    件被告等人就前述犯行，有犯意聯絡及行為分擔，應論以共
    同正犯。
㈢、爰以行為人之責任為基礎，審酌被告等人無視該衝突地點為
    一般不特定公眾均可能行經之公共場所，於同案被告王永豪
    等人毆打告訴人時在場助勢，所為造成公眾或他人之危害、
    恐懼不安而破壞當地之安寧秩序與社會治安，實非可取，並
    佐以其等均未能與告訴人達成調解，取得原諒。復衡酌被告
    等於本院坦承犯行、犯後態度良好，兼衡其等年紀尚輕，被
    告蕭珮岑、劉驊瑞、王永鋒、林家豪、黃誠翰前無因犯罪經
    法院論罪科刑之紀錄，有臺灣高等法院被告前案紀錄表在卷
    可參，其等素行尚可，被告黃誠翰家人領有身心障礙證明，
    被告蕭珮岑、劉驊瑞為大學在學學生，被告林家豪、劉驊瑞
    並在企業任職，此有身心障礙證明、在學證明、服務證明附
    卷（本院訴字卷第171、173、193、197、199、205-207、18
    3、185、189、191頁），及其等於警詢調查時中自承之家庭
    生活及經濟狀況等一切情狀，分別量處如主文所示之刑，並
    均諭知如易科罰金之折算標準。
四、據上論斷，應依刑事訴訟法第449條第2項、第3項、第454條
    第1項，刑法第28條、第150 條第1 項前段、第41條第1 項
    前段，刑法施行法第1 條之1 ，逕以簡易判決處刑如主文。
五、如不服本件判決，得自收受送達後20日內，向本院提出上訴
    狀（附繕本），上訴於本院管轄之第二審地方法院合議庭。
本案經檢察官徐書翰提起公訴、謝欣如到庭執行職務。
中　　華　　民　　國　　111 　年　　5 　　月　　24　　日
                  刑事第五庭    法　官  蔡奇秀
以上正本證明與原本無異。
                                書記官　黃郁淇
中　　華　　民　　國　　111 　年　　5 　　月　　24　　日
附錄所犯法條：
中華民國刑法第150條
在公共場所或公眾得出入之場所聚集三人以上，施強暴脅迫者，
在場助勢之人，處 1 年以下有期徒刑、拘役或 10 萬元以下罰
金；首謀及下手實施者，處 6 月以上 5 年以下有期徒刑。
犯前項之罪，而有下列情形之一者，得加重其刑至二分之一：
一、意圖供行使之用而攜帶兇器或其他危險物品犯之。
二、因而致生公眾或交通往來之危險。